# 关于公司对外投资资金未到位股东对资金已到位股东的赔偿如何进行账务处理。

提问人：liuxiu_ok 时间：2016-08-29 16:30:46
陈老师，您好！我公司对被投资单位的投资，被投资单位有投资资金未到位的股东预计要对资金已到位的股东进行赔偿，关于这部分赔偿我公司在进行账务处理时计入资本公积是否合理呢？请赐教

回答人：chenyiwei
如果该补偿是基于原投资合同中的违约责任条款，则这应该不是权益性交易，所以计入资本公积是不恰当的，一般可以计入营业外收入。 但如果违约股东为本企业的关联方且违约金金额显著超出本企业因该违约事项而发生的实际损失的，则超出部分应按权益性交易原则计入资本公积处理。